【裁判字號】    89,易,1757
【裁判日期】    900105
【裁判案由】    毒品危害防制條例
【裁判全文】
臺灣彰化地方法院刑事判決                        八十九年度易字第一七五七號
    公  訴  人  臺灣彰化地方法院檢察署檢察官
    被      告  甲○○
右列被告因違反毒品危害防制條例案件，經檢察官聲請簡易判決處刑（八十九度毒偵
緝字第六二六號）及移送併辦（八十九年度毒偵字第五五三一號），本院該依通常程
序審理，判決如左：
    主      文
甲○○連續施用第二級毒品，累犯，處有期徒刑柒月。
    事      實
一、甲○○前因違反麻醉藥品管理條例案件，經本院彰化簡易庭以八十七年度彰簡字
    第四五號判決判處有期徒刑六月，如易科罰金以三百元折算一日確定，並於民國
    八十七年五月五日易科罰金執行完畢。又因施用毒品案件，經本院以八十八年度
    毒聲字第三二一號裁定送觀察、勒戒後，認無繼續施用毒品之傾向，由台灣彰化
    地方法院檢察署檢察官於八十八年三月二十二日以八十八年度偵字第一０二四號
    為不起訴處分確定。詎仍不知悔改，復基於概括之犯意，自八十九年三月十三日
    或其前四日內某時起，至同年九月二十三日或其前四日內之某時止，以將安非他
    命置於玻璃管內，用火燒烤吸食煙氣之方式，在彰化縣彰化市○○里○○街二一
    四巷十八號住處內，連續施用第二級毒品安非他命多次。嗣分別於八十九年三月
    十三日下午三時四十分許及同年九月二十三日凌晨二時四十五分許，在彰化縣警
    察局彰化分局採驗尿液而為警查獲。甲○○經本院以八十九年度毒聲字第三三二
    七號裁定送勒戒處所觀察、勒戒後，認有繼續施用毒品之傾向。
二、案經彰化縣警察局彰化分局報請臺灣彰化地方法院檢察署檢察官偵查後聲請簡易
    判決處刑，並經該署檢察官移送併辦，由本院改依通常程序審理。
    理      由
一、訊據被告甲○○對於右揭地點施用安非他命之事實均坦承不諱，惟就施用時間等
    情均答稱已不復記憶等語。然查：依行為人尿液中呈安非他命陽性反應之結果推
    斷，其吸食期間距採集時間最長可能不會超過四日等情，早經行政院衛生署藥物
    食品檢驗局八十一年二月八日以（８１）藥檢壹字第００一一五六號函解釋甚明
。被告於前揭時地為警查獲時所採尿液，均呈甲基安非他命陽性反應，有長昕生
    活事業股份有限公司新東分公司出具之濫用藥物尿液檢驗報告及彰化縣衛生局煙
    毒尿液檢驗成績書各一紙附卷可稽，據此推算，被告於採驗尿液前之四日內，亦
    即自八十九年三月十三日或其前四日內某時起，至同年九月二十三日或其前四日
    內之某時止，應有施用安非他命之犯行，殆無疑義。又被告因施用毒品案件，經
    本院以八十八年度毒聲字第三二一號裁定送觀察、勒戒後，認無繼續施用毒品之
    傾向，由台灣彰化地方法院檢察署檢察官於八十八年三月二十二日以八十八年度
    偵字第一０二四號為不起訴處分確定；復因本件施用安非他命案件，經本院以八
    十九年度毒聲字第三三二七號裁定送勒戒處所觀察、勒戒後，認有繼續施用毒品
    之傾向等情，有臺灣高等法院被告全國前案紀錄表、台灣彰化地方法院檢察署刑
    案資料查註紀錄表、不起訴處分書及台灣彰化看守所附設勒戒處所八十九年十月
    四日彰所戒字第二五三０號函附之有無繼續施用毒品傾向證明書及評估標準紀錄
    表各一份附卷可按。本案事證已臻明確，被告犯行洵堪認定。
二、查被告前因施用毒品案件，由法院裁定送觀察、勒戒，認無繼續施用毒品之傾向
    ，經檢察官為不起訴處分後，復於五年內再度施用安非他命，核其所為，係犯毒
    品危害防制條例第十條第二項之施用第二級毒品罪。被告於施用前後持有安非他
    命之低度行為，應為施用之高度行為所吸收，不另論罪。又其多次施用第二級毒
    品犯行，時間緊接，方法相同，觸犯構成要件相同之罪名，顯係基於概括之犯意
    為之，應依連續犯之規定論以一罪，並依法加重其刑。查被告前因違反麻醉藥品
    管理條例案件，經本院彰化簡易庭以八十七年度彰簡字第四五號判決判處有期徒
    刑六月，如易科罰金以三百元折算一日確定，並於八十七年五月五日易科罰金執
    行完畢，有卷附臺灣高等法院被告全國前案紀錄表、台灣彰化地方法院檢察署刑
    案資料查註紀錄表足參，其受有期徒刑之執行完畢，五年內再犯本件有期徒刑以
    上之罪，為累犯，應依法遞加其刑。另公訴人就被告自八十九年三月十四日起至
    八十九年九月二十三日或其前四日內之某時止，涉嫌施用安非他命而移送本院併
    辦部分，雖未據提起公訴，然此因與前揭業經起訴之部分有連續犯之裁判上一罪
    關係，為起訴效力所及，基於審判不可分原則，本院自得併予審究，附此敘明。
    爰審酌被告近年來屢因施用毒品案件，經法院判處徒刑及裁定送觀察、勒戒，猶
    未能徹底禁絕毒癮，顯見被告尚乏戒毒之堅決意志，無視於執法者之寬容及國家
    社會對其改過向上之殷切期許，自有再行施予教化之必要，惟被告於本院審理時
    ，對於所犯均能坦承不諱，態度堪稱良好，且施用毒品犯行對於被告個人身體傷
    害固屬甚鉅，然就社會大眾之權益侵害仍為有限，及其犯罪動機、手段等一切情
    狀，量處如主文所示之刑，以示懲儆。
據上論斷，應依刑事訴訟法第四百五十二條、第二百九十九條第一項前段，毒品危害
防制條例第十條第二項，刑法第十一條前段、第五十六條、第四十七條，判決如主文
。
本案經檢察官廖淑華到庭執行職務。
中      華      民      國        九十      年    一    月      五      日
                                臺灣彰化地方法院刑事第二庭
                                    法      官
附錄本案論罪科刑法條：
毒品危害防制條例第十條第二項
右正本證明與原本無異。
如不服本判決，應於判決送達後十日內向本院提出上訴狀( 須附繕本 )。
                                    法院書記官
中      華      民      國    八十九   年    十    月    十二    日


司法院資訊處製作；財團法人民間司法改革基金會備份。
